【裁判字號】    88,自,108
【裁判日期】    890526
【裁判案由】    詐欺
【裁判全文】
臺灣彰化地方法院刑事判決                          八十八年度自字第一八號
    自  訴  人  乙○○○股份有限公司      設彰化縣彰化市○○路九十號
    代  表  人  甲○○
    被      告  戊○○
右列被告因詐欺得利案件，經自訴人提起自訴，本院判決如左：
    主      文
戊○○共同連續以詐術得財產上不法之利益，處有期徒刑肆月。
    事      實
一、丁○○、丙○○（均通緝中，另結）與戊○○合夥開設裕協傢俱股份有限公司，
    三人意圖為其等不法之利益，並基於共同概括犯意，明知裕協傢俱股份有限公司
    在民國八十八年一月間，出口傢俱之賣價已不敷製造成本，且該公司及丁○○、
    丙○○、戊○○均無能力支付出口報關關稅、通關費用及報關公司工資報酬，竟
    仍於民國八十八年一至四月間，多次委請乙○○○股份有限公司代辦傢俱出口報
    關業務，致乙○○○股份有限公司負責人甲○○誤認戊○○等人將償還代墊費用
    及支付報酬，而連續為丁○○、丙○○、戊○○辦理多次傢俱出口報關業務，並
    代墊付關稅、船公司費用、產地證明費、卡車運費、櫃費、海關傳輸費、貨物料
    照費、文件費等費用，連同應支付乙○○○股份有限公司之工資報酬，丁○○、
    丙○○、戊○○因而於八十八年一至四月間，分別得利新臺幣（下同）二十一萬
    四千四百九十元、十六萬三千元、十一萬零四十一元、五萬五千五百七十六元，
    經乙○○○股份有限公司負責人甲○○屢次催討代墊款及工資，丁○○、丙○○
    、戊○○均避不見面，乙○○○股份有限公司始知受騙。
二、案經乙○○○股份有限公司提起自訴。
    理      由
一、訊據被告戊○○坦承與同案被告丁○○、丙○○合夥開設裕協傢俱股份有限公司
    ，且該公司於八十八年一月間，出口傢俱之賣價已不敷成本情事，惟矢口否認有
    何不法犯行，辯稱此並非詐欺云云，然查被告之支票存款帳戶早在八十七年十月
    三十日即列為拒絕往來戶，有臺中市票據交換所函在卷可參，且裕協傢俱股份有
    限公司出口傢俱之賣價既已不敷成本，顯已無法支付出口報關費用，被告等隱瞞
    此事，仍委請自訴人乙○○○股份有限公司辦理出口報關手續，致自訴人誤認被
    告等將支付費用及代墊款，而為被告等辦理報關業務，並代墊關稅、貨物保管費
    等費用，事後裕協協傢俱股份有限公司及被告等果無人願償還此費用，被告行為
    自該當於詐欺得利罪，其所辯顯係畏罪飾卸之詞，不足採信，此外被告犯行復有
    裕協傢俱股份有限公司設立登記事項卡一紙及支票、支票退票理由單各二紙暨對
    帳單十四紙在卷可參，本案事證明確，被告犯行至堪認定。
二、核被告所為，係犯刑法第三百三十九條第二項之詐欺得利罪，被告與丁○○、丙○○間互有犯意聯絡及行為分擔，均為共同正犯，其等連續數次犯行，時間緊接
    ，犯罪基本構成要件相同，顯係基於概括之犯意為之，是為連續犯，應以一罪論
    ，並依法加重其刑，審酌被告犯罪之動機、方法、手段、所生危害暨犯後迄今未
    賠償被害人損失，態度不佳等一切情狀，量處如主文所示之刑，以示懲儆。
三、據上論斷，應依刑事訴訟法第二百九十九條第一項前段，刑法第二十八條、第五
    十六條、第三百三十九條第二項，罰金罰鍰提高標準條例第一條前段，判決如主
    文。
中      華      民      國    八十九   年    五    月    二十六    日
                                臺灣彰化地方法院刑事第三庭
       法      官    姚  勳  昌
右正本證明與原本無異。
如不服本判決，應於判決送達後十日內向本院提出上訴狀( 須附繕本 )。
                                    法院書記官  楊  筱  惠
中      華      民      國    八十九   年    五    月      三十    日
刑法第三百三十九條
意圖為自己或第三人不法之所有，以詐術使人將本人或第三人之物交付者，處五年以
下有期徒刑、拘役或科或併科一千元以下罰金。
以前項方法得財產上不法之利益或使第三人得之者亦同。
前二項之未遂犯罰之。


司法院資訊處製作；財團法人民間司法改革基金會備份。
